臺灣臺南地方法院交通事件裁定　　　　100年度交聲字第537號
原處分機關　交通部公路總局嘉義區監理所臺南監理站
異　議　人
即受處分人　周武祥
上列受處分人因違反道路交通管理處罰條例案件，對於交通部公
路總局嘉義區監理所臺南監理站民國100年7月6日所為之裁決處
分（處分案號：嘉監南字第裁74-S00000000號）聲明異議，本院
裁定如下：
      主  文
異議駁回。
      理  由
一、原處分機關以：異議人周武祥於民國98年9月15日7時45分許
    ，飲用酒類後仍駕駛車號178-DWA號重型機車沿臺南市○○
    ○路由東向西行駛，欲至臺南市○○路○段上班，行經中華
    東路3段陸橋處時，因不勝酒力擦撞陸橋護欄而人車倒地，
    並受有右臉頰及左腳擦傷等傷害，經臺南市警察局第一分局
    （下稱舉發機關）警員到場處理並將異議人送醫急救，測得
    異議人之血液中酒精濃度為346mg/dL，換算呼氣酒精濃度為
    1.73mg/L，顯已超過規定標準值0.25mg/L為由而予以製單舉
    發。嗣經原處分機關即交通部公路總局嘉義區監理所臺南監
    理站以其違規事證明確，依道路交通管理處罰條例第35條第
    1項第1款（原處分漏載第24條第1項第2款）之規定，裁處異
    議人吊扣駕駛執照12個月，並應參加道路交通安全講習等語
    。
二、聲明異議意旨略以：異議人確有上開酒後駕車之違規行為，
    惟本件因涉公共危險罪而遭鈞院以98年度交簡字第3045號刑
    事簡易判決判處罰金新臺幣（下同）60,000元確定，並已繳
    納罰金執行完畢，原處分機關就同一行為再對異議人裁處吊
    扣駕駛執照12個月之裁罰，顯悖於一事不二罰原則，且異議
    人因工作關係，亟需交通工具代步，倘仍須吊扣駕駛執照，
    能否降低吊扣期限，爰聲明異議，請求撤銷原處分吊扣駕駛
    執照部分處分等語。
三、按汽車駕駛人飲用酒類或其他類似物後其吐氣所含酒精濃度
    超過每公升0.25毫克或血液中酒精濃度超過百分之0.05以上
    者，不得駕車，道路交通安全規則第114條第2款定有明文。
    次按汽車駕駛人，駕駛汽車經測試檢定有酒精濃度超過規定
    標準者，處15,000元以上60,000元以下罰鍰，並當場移置保
    管其車輛及吊扣其駕駛執照1年；因而肇事致人受傷者，並
    吊扣其駕駛執照2年，並應參加道路交通安全講習，道路交
    通管理處罰條例第35條第1項第1款、第24條第1項第2款定有
    明文。復按95年2月5日生效之行政罰法第26條第1項規定，
    一行為同時觸犯刑事法律及違反行政法上義務規定者，依刑
    事法律處罰之。但其行為應處以其他種類行政罰或得沒入之
    物而未經法院宣告沒收者，亦得裁處之。究其立法目的，無
    非以一行為同時觸犯刑事法律及違反行政法上義務規定時，
    由於刑罰與行政罰同屬對不法行為之制裁，而刑罰之懲罰作
    用較強，故依刑事法律處罰，即足資警惕時，實無一事二罰
    再處行政罰之必要，且刑事法律處罰，由法院依法定程式為
    之，較符合正當法律秩序，應予優先適用，但罰鍰以外之沒
    入或其他種類行政罰，因兼具維護公共秩序之作用，為達行
    政目的，行政機關仍得併予裁處。
四、經查：
  (一)舉發機關以異議人於上開時、地酒後駕車，經施以酒測換算
    測得呼氣酒精濃度高達1.73mg/L，因超過規定標準值0.25mg
    /L而予以製單舉發，嗣經原處分機關裁處如前述之裁罰等情
    ，有原處分機關100年7月6日嘉監南字第裁74-S00000000號
    裁決書及舉發機關98年9月15日南市警交字第S00000000號舉
    發通知單各1份在卷可稽。又查異議人於本件酒後駕車行為
    所涉之公共危險刑事案件有臺南市立醫院生化檢驗報告查詢
    表為憑，且異議人於本件酒後駕車所涉之公共危險刑事案件
    警詢時自承有酒後駕車之事實，而由臺灣臺南地方法院檢察
    署檢察官以98年度偵字第14281號簡易判決處刑書聲請簡易
    判決處刑，本院以98年度交簡字第3045號刑事簡易判決判處
    異議人罰金60,000元，如易服勞役，以1,000元折算1日確定
    ，異議人則於99年2月25日完納罰金執行完畢等情，業經本
    院調取本院98年度交簡字第3045號刑事卷宗（含臺灣臺南地
    方法院檢察署98年偵字第14281號偵查卷宗、98年度罰執字
    第2109號執行卷）核閱無訛，則異議人確有本件酒後駕車之
    事實無訛。
  (二)又原處分機關依道路交通管理處罰條例第24條第1項第2款、
    第35條第1項第1款之規定，裁處異議人吊扣駕駛執照12個月
    ，並應參加道路交通安全講習部分，因此部分係罰鍰以外對
    於預防再犯之行政罰，乃為抑止酒後駕車之不法行為，維護
    道路交通用路權人之生命、身體之安全法益，依行政罰法第
    26條第1項但書之規定，本得裁處之，原處分機關此部分裁
    罰，即無不當。
  (三)綜上所述，異議人於前揭時、地有上開違規情事，足堪認定
    ，原處分機關就此裁處異議人吊扣駕駛執照12個月，並施以
    道安講習部分，於法並無違誤，異議人就該部分之異議為無
    理由，應予駁回。
五、據上論斷，應依道路交通管理處罰條例第87條第2項、道路
    交通事件處理辦法第18條，裁定如主文。
中    華    民    國   100    年    12    月    27    日
                        交通法庭  法  官  黃聖涵
以上正本證明與原本無異。
如不服本裁定，應於收受送達後5日內向本院提出抗告狀。（應
附繕本）
                                  書記官  吳揆滿
中    華    民    國   100    年    12    月    27    日